ALAN BARRONCAS

FRONT-END DEVELOPER | FULLSTACK

(92) 99381-8973

alanbarroncas@gmail.com



G Github

in <u>Linkedin</u>

OBJETIVO PROFISSIONAL

Atuar como desenvolvedor frontend | fullstack, aplicando minhas habilidades em HTML, CSS, JavaScript e frameworks modernos para criar interfaces intuitivas e funcionalidades eficientes. Contribuir para o sucesso de projetos inovadores, aprimorando continuamente a experiência do usuário e colaborando com equipes multidisciplinares para alcançar metas organizacionais."

PORTIFÓLIO

- Hunterdrinks: pesquisa de drinks para bartenders
- RegisterMe: Crud básico de cadastro
- SkinAndBones: Sistema web para academia.
- VerthoElevadores: Página estática com Bootstrap.
- Guess-the-number: Jogo de adivinhação em React.

EDUCAÇÃO

Uninorte | Manaus - AM

Análise e Desenvolvimento de Sistemas 2022 - 2024

IDIOMAS

Inglês Básico

HABILIDADES

Gerais:

· Vscode, Netbeans, Git, Github, Sourcetree, Docker, Scrum e Kanban

Front-end:

- HTML, CSS, Javascript.
- UX/UI Figma, Adobe XD
- Bootstrap, Angular e React.

Back-end:

- Nodejs + Express, Java + Springboot,
- Php, Wildfly, JSF, MySql e Postgressql

EXPERIÊNCIA PROFISSIONAL

Dez 2023 - Mar 2024

Técnico em TI | Ramada by Whyndam | Manaus

- Suporte ao Usuário
- Gestão de Impressoras
- Gerenciamento de Email Corporativo
- Parametrização de Sistemas
- Orçamentos
- Medidores

Jan 2022 - Jun 2023

Desenvolvedor | Instituto Evereste | Manaus

- Desenvolvimento de habilidades práticas com plataformas CMS, incluindo WordPress + Elementor, Joomla e Nicepage. Envolvendo a criação e gestão de conteúdo dinâmico, otimização de SEO, e personalização de temas e plugins para atender a necessidades específicas de projetos web.
- Refatoração e correção de layouts utilizando CSS, HTML/XHTML, JavaScript, Bootstrap, PostgreSQL e Docker.
- Implementação de soluções de sinalização digital e comunicação interna.
- Desenvolvimento de painéis de análise de dados com Power BI, envolvendo extração, construção e modelagem de dados

Out 2021 - Jan 2022

Estagiário | Instituto Evereste | Manaus

- Desenvolvimento de tela de dashboard para um Sistema Omnichannel, seguindo o design prévio de um profissional.
- Hard-skills aprendidas: Javascript, CSS, HTML, git,
- Soft-skills: adaptabilidade, comunicação, trabalho em equipe.